臺灣苗栗地方法院宣示判決筆錄　　　　　100年度訴字第369號
公　訴　人　臺灣苗栗地方法院檢察署檢察官
被　　　告　鄭全平
指定辯護人　本院公設辯護人　蔡文亮
上列被告因毒品危害防制條例案件（起訴案號：100 年度撤緩毒
偵字第12號、第13號、第14號），本院於中華民國100 年6 月28
日下午4時許，在本院第5法庭宣示判決，出席職員如下：
　　　　　　　　審判長法　官　柳章峰
　　　　　　　　　　　書記官　江秋靜
　　　　　　　　　　　通　譯　盛兆盈
法官起立朗讀判決主文、犯罪事實要旨、處罰條文、附記事項，
及告以上訴限制、期間並提出上訴狀之法院，且諭知記載其內容
：
一、主  文：
    鄭全平施用第一級毒品，累犯，處有期徒刑捌月。又施用第
    一級毒品，累犯，處有期徒刑捌月；第一次扣案之海洛因壹
    包（驗餘淨重零點零陸參貳公克）沒收銷燬之、注射針筒壹
    支沒收。又施用第一級毒品，累犯，處有期徒刑拾月；第二
    次扣案之海洛因壹包（驗餘淨重零點壹壹柒捌公克）沒收銷
    燬之、注射針筒壹支沒收。又施用第二級毒品，累犯，處有
    期徒刑肆月。應執行有期徒刑貳年；第一次扣案之海洛因壹
    包（驗餘淨重零點零陸參貳公克）沒收銷燬之、注射針筒壹
    支沒收，第二次扣案之海洛因壹包（驗餘淨重零點壹壹柒捌
    公克）沒收銷燬之、注射針筒壹支沒收。
二、犯罪事實要旨：
（一）鄭全平曾因施用毒品案件，經法院裁定送觀察、勒戒後，
      認有繼續施用毒品之傾向，再經法院裁定令入戒治處所施
      以強制戒治，於民國91年12月27日期滿執行完畢，由台灣
      苗栗地方法院檢察署檢察官於92年1 月20日以92年度戒毒
      偵字第5 號為不起訴處分確定。惟上開強制戒治未收其實
      效，鄭全平於該次強制戒治執行完畢後5 年內，復因施用
      毒品案件，先經法院裁定令入戒治處所施以強制戒治，然
      於93年1 月9 日，因適用修正施行後毒品危害防制條例之
      規定而未予繼續執行（按該次強制戒治程序不視為執行完
      畢）；至其刑事責任部分，則經本院於92年11月10日以92
      年度訴字第282 號判決，判處有期徒刑10月確定。詎鄭全
      平仍未戒除毒癮，復因施用毒品案件，經本院於97年4 月
      8 日以97年度訴字第135 號判決，判處有期徒刑10月並確
      定，再與另犯竊盜案件所判處之有期徒刑6 月部分，定其
      應執行刑為有期徒刑1 年3 月，於98年3 月17日因縮刑期
      滿執行完畢（構成累犯）。
（二）鄭全平仍不知悔改，復有下列施用毒品之犯行：
 （1）鄭全平基於施用第1 級毒品海洛因之犯意，於99年1 月6
      日下午2 時許，在苗栗縣後龍鎮北龍里4 鄰田心125 號住
      處，以針筒（未扣案）注射手臂血管之方式，施用第1 級
      毒品海洛因1 次。嗣苗栗縣警察局竹南分局後龍分駐所員
      警，接獲鄭全平之母檢舉，通知鄭全平於99年1 月8 日到
      該分駐所接受調查，鄭全平在警方尚未發覺前，主動向警
      方供出上情而自首外，並同意警方對其採尿送驗結果，其
      尿液確呈有海洛因之代謝物嗎啡陽性反應（99年度毒偵字
      第351 號偵查卷部分）。
 （2）鄭全平又基於施用第1 級毒品海洛因之犯意，於99年4 月
      29日下午1 時許，在苗栗縣竹南鎮○○里○○路2 號「龍
      天加油站」廁所內，以針筒注射手臂血管之方式，施用第
      1 級毒品海洛因1 次。嗣苗栗縣警察局竹南分局後龍分駐
      所員警，於同日下午1 時20分許，在上開加油站內，見鄭
      全平進入廁所內形跡可疑，要求鄭全平出示證件，鄭全平
      在警方尚未發覺前，主動從其褲子右口袋內，拿出海洛因
      1 包（送驗前淨重0.0635公克，驗餘淨重0.0632公克）、
      注射針筒1 支，交給警方予以扣案，並向警方坦承上情而
      自首，至警方對鄭全平採尿送驗結果，其尿液確呈有海洛
      因之代謝物嗎啡陽性反應（99年度毒偵字第605 號偵查卷
      部分）。
 （3）鄭全平又基於施用第1 級毒品海洛因之犯意，於99年7 月
      29日晚上10時許，在其苗栗縣後龍鎮北龍里4 鄰田心125
      號住處，以針筒（未扣案）注射手臂血管之方式，施用第
      1 級毒品海洛因1 次。另基於施用第2 級毒品甲基安非他
      命之犯意，於99年7 月31日下午3 時30分許，在苗栗縣後
      龍鎮新民里西社143 之1 號「媽祖廟」前之自用小貨車內
      ，以將甲基安非他命置於玻璃球（未扣案）內，用打火機
      （未扣案）點火燒烤吸食煙霧之方式，施用第2 級毒品甲
      基安非他命1 次。嗣苗栗縣警察局苗栗分局北苗派出所員
      警，於99年7 月31日下午3 時40分許，在苗栗縣後龍鎮新
      民里西社143 之1 號前，見鄭全平形跡可疑欲上前盤查，
      鄭全平立即將其所有之海洛因1 包（送驗前淨重0.1196公
      克、驗餘淨重0.1178公克）、注射針筒1 支丟棄，仍為警
      方所查扣，鄭全平除向警方坦承其有施用海洛因之犯行外
      ，並在警方尚未發覺前，主動向警方供出其亦有上開施用
      甲基安非他命之犯行而自首，至警方對鄭全平採尿送驗結
      果，其尿液確呈有海洛因之代謝物嗎啡陽性反應，及甲基
      安非他命陽性反應（99年度毒偵字第1084號偵查卷部分）
      。
（三）案經苗栗縣警察局竹南分局暨苗栗分局分別報請台灣苗栗
      地方法院檢察署檢察官偵辦後為緩起訴處分，嗣因緩起訴
      被撤銷，由該署檢察官另行偵查起訴。
三、處罰條文：
    毒品危害防制條例第10條第1項、第2項。
四、協商判決除有刑事訴訟法第455 條之4 第1 項第1 款於本訊
    問程序終結前，被告撤銷協商合意或檢察官撤回協商聲請者
    ；第2 款被告協商之意思非出於自由意志者；第4 款被告所
    犯之罪非第455 條之2 第1 項所定得以協商判決者；第6 款
    被告有其他較重之裁判上一罪之犯罪事實者；第7 款法院認
    應諭知免刑或免訴、不受理者情形之一，及違反同條第2 項
    「法院應於協商合意範圍內為判決；法院為協商判決所科之
    刑，以宣告緩刑或2 年以下有期徒刑、拘役或罰金為限」之
    規定者外，不得上訴。
五、如有前項得上訴之情形，若不服本件判決，得自收受判決筆
    錄送達之日起10日內，向本院提出上訴書狀，上訴於第二審
    法院。
中    華    民    國  100     年    6     月    28    日
                  台灣苗栗地方法院刑事第三庭
                            書記官  江秋靜
                      審判長法  官  柳章峰
以上正本證明與原本無異。
                            書記官  江秋靜
中    華    民    國  100     年    6     月    28    日
附記論罪之法條全文：
毒品危害防制條例第10條
施用第一級毒品者，處 6 月以上 5 年以下有期徒刑。
施用第二級毒品者，處 3 年以下有期徒刑。